【裁判字號】    88,訴,7
【裁判日期】    890320
【裁判案由】    公共危險
【裁判全文】
臺灣桃園地方法院刑事判決                              八十八年度訴字第七號
    公  訴  人  臺灣桃園地方法院檢察署檢察官
    被      告  甲○○
                丙○○
右列被告因公共危險案件，經檢察官提起公訴（八十七年度偵字第一二九○四號），
本院判決如左：
        主  文
甲○○損壞、壅塞陸路，處拘役伍拾日。緩刑貳年。
        事  實
一、甲○○係桃園縣桃園市○○段六○七號地號土地之所有人，明知上開地號土地為
    舊有供通行多年之既成道路 (己劃為桃園縣桃園市○○○○街) ，如將道路毀損
    或圍住，即會造成交通往來之危險，竟因臨近興建大樓之建商使用該道路做為載
    運建材之施工通道，經多次協商後拒不支付道路通行使用費，為阻止大卡車通行
    ，甲○○乃於民國八十七年二月初某日，僱用不知情之挖土機司機將上開地號土
    地之路面挖掉及在其上種植竹筍，並以鐵片將其所有之土地圍住，且未設置警示
    標誌，足使夜晚有人駕車行經該處因閃避不及而造成傷害，致生往來之危險。
二、案經乙○○等人告發請求臺灣桃園地方法院檢察署檢察官偵查起訴。
        理  由
一、訊據被告甲○○固坦承於右揭時、地僱用挖土機將路面挖悼及在其上種植竹筍，
    並以鐵片將其所有之土地圍住之事實，惟否認有何妨害公眾往來安全犯行，辯稱
    ：該處原即為伊之私有地，並無道路之存在云云。惟查：右揭事實，業據告發人
    乙○○等人指訴綦詳，且被告所有之桃園縣桃園市○○段六○七號地號土地已劃
    為桃園縣桃園市○○○○街，原即為供眾人通行之既成道路，業經函查桃園市公
    所確認無訛，且該既成道路之瀝青路面亦係由該所鋪設施做而成等情，此分別有
    該所八十七年十一月十三日桃市工都二字第八七○五八三七七號、八十八年六月
    二十一日桃市工道字第八八○二七九六○號之回函二份在卷可參，且經檢察官至
    現場屨勘，該處確原為道路，有勘驗筆錄及照片等附卷可稽，是被告前揭置辯，
    顯係卸責之詞，不足採信。又被告在前揭處將道路毀損，因該處為公眾出入之通
    行道路，如夜晚有人駕車行經該處勢必因閃避不及而造成傷害，是被告破壞及壅
    塞該處道路，足生交通往來之危險至為顯然。事證明確，被告犯行洵堪認定。
二、核被告甲○○之所為，係犯刑法第一百八十五條第一項之妨害公眾往來安全罪。
    爰審酌被告年事已高，且因系爭土地產權係屬被告所有，致被告以為可任意破壞
    處分，可非難性不高，又目前被告業將前揭傾倒之廢土清除完畢，回復既成道路
    之原狀，此有現場照片在卷可參，且被告前無犯罪記錄，此有本院被告全國前案
    紀錄表一紙為憑，素行屬良好等一切情狀，從輕量處如主文所示之刑。另被告前
    未曾受有期徒刑以上刑之宣告，此有本院被告全國前案紀錄表一紙為憑，其經此
    教訓後，應知警惕而無再犯之虞，本院認以暫不執行刑罰為適當，併予諭知緩刑
    二年，以啟自新。
據上論斷，應依刑事訴訟法第二百九十九條第一項前段，刑法第一百八十五條第一項
、第七十四條第一款，罰金罰鍰提高標準條例第一條前段，判決如主文。
本案經檢察官洪景明到庭執行職務。
中      華      民      國    八十九    年      三      月    二十    日
                                臺灣桃園地方法院刑事第一庭
                                          法  官  黃  漢  權
右正本證明與原本無異。
如不服本判決，應於判決送達後十日內向本院提出上訴狀( 應附繕本 )，上訴於
臺灣高等法院。
                                          書記官  薛  淑  玲
中     華      民      國    八十九     年      三      月    二十八    日
附論罪科刑依據之法條：
刑法第一百八十五條第一項
損壞或壅塞陸路、水路、橋樑或其他公眾往來之設備或以他法致生往來危險者，處五
年以下有期徒刑，拘役或五百元以下罰金。


司法院資訊處製作；財團法人民間司法改革基金會備份。
